臺灣高等法院臺中分院刑事判決　　　　94年度上訴字第2081號
上　訴　人
即　被　告　乙○○
　　　　　　　　　　六樓
上列上訴人因違反毒品危害防制條例案件，不服臺灣臺中地方法
院94年度訴字第1861號中華民國94年8月30日第一審判決（起訴
案號：臺灣臺中地方法院檢察署94年度毒偵字第2139號，聲請併
案審理案號：同署94年度毒偵字第3996、3792號，），提起上訴
，本院判決如下：
    主  文
上訴駁回。
    事  實
一、乙○○曾於民國（下同）八十八年間，因施用毒品案件，經
    臺灣臺中地方法院裁定移送觀察、勒戒，後因認有繼續施用
    毒品之傾向，再經同院裁定移送強制戒治，執行至八十九年
    三月二十七日經裁定停止戒治並交付保護管束，惟其後乙○
    ○因違反保護管束之情節重大，經臺灣臺中地方法院裁定撤
    銷停止戒治並令入戒治處所續行強制戒治，至九十年四月十
    八日執行完畢，所犯施用毒品罪亦經臺灣臺中地方法院檢察
    署檢察官於九十年五月七日以該署九十年度戒毒偵字第二二
    九號不起訴處分書，為不起訴處分確定。
二、惟乙○○猶不知警惕，復基於施用第一級毒品海洛因之概括
    犯意，自九十四年三月初某日起，至九十四年七月十九日止
    ，在其臺中縣大里市○○路○段二九一之七號六樓住處，以
    將第一級毒品海洛因置於注射針筒內摻水及葡萄糖後施打血
    管之方式，連續施用海洛因多次；乙○○另又基於施用第二
    級毒品甲基安非他命之概括犯意，自九十四年三月初某日起
    ，至九十四年六月底某日止，亦在上開住處，以將第二級毒
    品甲基安非他命置於玻璃吸食器內下以火燒烤待產生白煙後
    吸用該煙霧之方式，連續施用甲基安非他命多次。
三、嗣乙○○先於（一）九十四年四月三日十四時許，在其上開
    住處為警搜索查獲，並扣得其所有用供施用第一級毒品海洛
    因之葡萄糖一包（含袋重一．二公克）、注射針筒三支；（
    二）九十四年六月一日十六時四十分許，在臺中市○區○○
    ○路二段三○號前，為警發覺可疑而查獲，並扣得其所有施
    用剩餘之海洛因一包（驗餘淨重○．○一公克）、甲基安非
    他命一包（含袋重○．三公克）、及其所有用供施用海洛因
    之注射針筒三支、橡皮軟管一條；（三）九十四年七月二十
    二日十九時四十五分許，又在其上開處所為警搜索查獲，並
    扣得其所有供施用甲基安非他命用之玻璃吸食器一組。
四、案經臺中縣警察局霧峰分局報請臺灣臺中地方法院檢察署檢
    察官偵查起訴，暨由臺中市警察局第一分局報由臺灣臺中地
    方法院檢察署檢察官移請臺灣臺中地方法院併案審理。
    理  由
一、本案上訴人即被告乙○○（以下簡稱為被告）之上開犯罪事
    實，業據其於偵、審中，及於本院審理時，均坦承不諱。且
    被告三次被查獲之後，經警採集其尿液送驗結果，第一、二
    次檢驗均呈嗎啡及甲基安非他命陽性反應，第三次檢驗亦呈
    嗎啡陽性反應，此有中山醫學大學附設醫院藥物濫用檢測中
    心及詮昕科技股份有限公司所出具之濫用藥物尿液檢驗報告
    計三紙附卷可稽（參第二一三九號偵卷第四○頁、第三六
    九六號偵卷第九頁、原審法院卷第六五頁）。被告上開所犯
    ，並有扣案之海洛因一包、甲基安非他命一包（含袋重○．
    三公克）、葡萄糖一包（含袋重一．二公克）、注射針筒六
    支、橡皮軟管一條、玻璃吸食器一組扣案可憑。上開扣案之
    海洛因一包，經送鑑定結果，認含第一級第六項毒品海洛因
    成分（驗餘淨重○．○一公克），此情並有法務部調查局九
    十四年八月十五日調科壹字第一二○○一六二八六號鑑定通
    知書一份在卷可據（見原審法院卷第七一頁）。再，本案被
    告曾於八十八年間，因施用毒品案件，經臺灣臺中地方法院
    裁定移送觀察、勒戒，後因認有繼續施用毒品之傾向，再經
    同院裁定移送強制戒治，執行至八十九年三月二十七日經裁
    定停止戒治並交付保護管束，惟其後乙○○因違反保護管束
    之情節重大，經臺灣臺中地方法院裁定撤銷停止戒治並令入
    戒治處所續行強制戒治，至九十年四月十八日執行完畢，所
    犯施用毒品罪亦經臺灣臺中地方法院檢察署檢察官於九十年
    五月七日以該署九十年度戒毒偵字第二二九號不起訴處分書
    ，為不起訴處分確定之事實，另有被告之全國施用毒品紀錄
    表（見二一三九號偵卷第二頁）、及本院被告全國前案紀錄
    表各一份在卷足參。依據上開證據，本案被告有於受強制戒
    治之執行完畢釋放後，五年內再犯毒品危害防制條例第十條
    第一、二項之罪，事證已臻明確，犯行應堪認定。
二、核被告上開所為，就其施用第一級毒品部分，係犯毒品危害
    防制條例第十條第一項之施用第一級毒品罪；就其施用第二
    級毒品部分，則犯同條例第十條第二項之施用第二級毒品罪
    。至於被告為施用第一級毒品海洛因、及施用第二級毒品甲
    基安非他命，而分別持有第一級毒品海洛因、及第二級毒品
    甲基安非他命之行為，應各被其施用第一級毒品海洛因、及
    施用第二級毒品甲基安非他命之行為所吸收，均不另論罪。
    另被告多次施用第一級毒品、及多次施用第二級毒品之犯行
    ，各時間緊接，方法相同，並分別觸犯構成要件相同之罪名
    ，顯各係基於概括之犯意反覆為之，均各應依刑法第五十六
    條連續犯之規定，各論以一罪，並加重其刑。被告所犯上開
    二罪，其犯意各別、行為互異，應予分論併罰。因被告上開
    非法施用第一、二級毒品之犯行，均分別有上開連續犯之裁
    判上一罪關係，故公訴人於起訴書雖僅記載被告於九十四年
    四月三日或前四日內某時，各施用海洛因及安非他命（應為
    甲基安非他命，此經蒞庭公訴人更正在卷）一次，惟其餘未
    經起訴之犯罪事實，亦為起訴效力所及，本院自應併予審判
    。扣案之海洛因一包（驗餘淨重○．○一公克）、甲基安非
    他命一包（含袋重○．三公克），依據毒品危害防制條例第
    十八條第一項前段之規定，均應併予宣告沒收銷燬之。至於
    盛裝該包海洛因之袋子一個、葡萄糖一包（含袋重一．二公
    克）、注射針筒六支、橡皮軟管一條，係被告所有供施用海
    洛因所用之物，玻璃吸食器一組，係被告所有供施用甲基安
    非他命之物，此經被告陳明在卷，亦應依刑法第三十八條第
    一項第二款之規定，均併為沒收之宣告。
三、原審法院以被告之上開犯罪事證已甚明確而堪認定，乃審酌
    被告之品行、非法施用第一、二級毒品之犯罪情節、及犯罪
    後尚能坦認所犯，態度良好等一切犯罪情狀，並依據刑事訴
    訟法第二百七十三條之一第一項、第二百九十九條第一項前
    段、毒品危害防制條例第十條第一項、第二項、第二十三條
    第二項、第十八條第一項前段，刑法第十一條、第五十六條
    、第五十一條第五款、第三十八條第一項第二款等規定，就
    其非法施用第一級毒品部分，量處有期徒刑十月，就其非法
    施用第二級毒品部分，量處有期徒刑七月，且依法定其應執
    行之刑為有期徒刑一年三月，並將扣案之海洛因一包（驗餘
    淨重○．○一公克）、甲基安非他命壹包（含袋重○．三公
    克），均依法宣告沒收銷燬，且將扣案之海洛因包裝袋一個
    、葡萄糖一包（含袋重一．二公克）、注射針筒六支、橡皮
    軟管一條、玻璃吸食器一組，亦依法宣告沒收，其認事用法
    均無不合，量刑亦屬妥適。被告上訴意旨指摘原審判決量刑
    過重，其上訴核無理由，應予駁回。
四、據上論斷，應依刑事訴訟法第三百六十八條，判決如主文。
本案經檢察官甲○○到庭執行職務。
中　　華　　民　　國　　94　　年　　11　　月　　30　　日
            刑事第三庭  審判長法  官  王  增  瑜
                              法  官  胡  忠  文
                              法  官  廖  柏  基
上列正本證明與原本無異。
施用第一級毒品部分，得上訴。
施用第二級毒品部分，不得上訴。
如不服本判決應於收受送達後十日內向本院提出上訴書狀，其未
敘述上訴之理由者並得於提起上訴後十日內向本院補提理由書（
均須按他造當事人之人數附繕本）。
                              書記官  詹  錫  朋
中　　華　　民　　國　　94　　年　　12 　月　　1  　　日
附錄論罪科刑法條
毒品危害防制條例第十條：
施用第一級毒品者，處六個月以上五年以下有期徒刑。
施用第二級毒品者，處三年以下有期徒刑。
                                                      Ａ
